臺灣高等法院民事裁定
                                     110年度破抗字第23號
抗  告  人  弘鈿有限公司

法定代理人  鄭郁蓉


上列抗告人因聲請破產宣告事件，對於中華民國110年3月12日臺
灣臺北地方法院109年度破字第28號裁定提起抗告，本院裁定如
下：
    主  文
抗告駁回。
抗告費用由抗告人負擔。
    理  由
一、聲請及抗告意旨略以：伊因景氣不佳，不堪長期虧損而決定終止營業，已於民國109年10月5日報經臺北市政府核准解散登記，目前公司資產為存款新臺幣（下同）402,788元及約50,000餘元押金返還請求權，另於國稅局之累積留抵稅額1,579,712元，惟伊公司尚積欠債權人第一銀行公館分行、臺灣銀行板橋分行貸款債務合計28,842,000元，資產顯不足以清償債務，為使債權人獲得公平分配，依破產法第57條規定，向原法院聲請宣告破產。原法院依財政部臺北國稅局中正分局（下稱國稅局中正分局）110年1月13日財北國稅中正服字第1100250342號函稱欠稅金額共5,730,538元等語，以伊資產不足清償稅捐債權，無宣告破產之實益為由，以109年度破字第28號裁定（下稱原裁定）駁回伊之聲請，惟該函僅謂「暫行核定」，原法院未依職權查明該稅捐債權是否確實存在，即逕依該函認定本件無宣告破產之實益，裁定駁回伊之聲請，顯有違誤，爰提起抗告，求予廢棄原裁定等語。
二、按破產，對債務人不能清償債務者宣告之；稅捐之徵收，優
    先於普通債權，破產法第57條、稅捐稽徵法第6條第1項分別
    定有明文。法院依職權調查結果，債務人雖尚有部分財產，
    但已不足清償稅捐等優先債權，他債權人更無受償之可能，
    倘予宣告破產，反而須優先支付破產財團之管理、分配所生
    之費用及破產管理人之報酬等財團費用，將使破產財團之財
    產更形減少，優先債權人即稅捐機關之債權減少分配或無從
    分配，其他債權人更無在破產程序受分配之可能，顯與破產
    制度之本旨不合，即得認無宣告破產之實益，不予宣告破產
    （最高法院103年度台抗字第336號裁定意旨參照）。
三、經查：
　㈠抗告人主張其已於109年10月5日報經臺北市政府核准解散登
    記，目前公司資產為存款402,788元及約50,000餘元押金返
    還請求權，尚積欠債權人第一商業銀行公館分行、臺灣銀行
    板橋分行貸款債務合計28,842,000元等情，業據其提出臺北
    市政府109年10月5日府產業商字第10954856100號函、公司
    存款帳戶餘額查詢紀錄、臺北市政府社會局收回出租房屋之
    點交記錄暨通知退還履約保證金之電子郵件、財團法人金融
    聯合徵信中心查詢當事人綜合信用報告回覆書及會員報送授
    信資料明細等件為憑（見原審卷第17、33、79至81、23至32
    、37頁）。又抗告人所稱於國稅局之累積留抵稅額1,579,71
    2元，依其所提出之109年5至6月營業人銷售額與稅額申報書
    ，係計至109年7月14日申報時之資料（見原審卷第35頁），
    而依最新卷附110年12月4日之資料，抗告人目前於國稅局之
    累積留抵稅額，則為236,010元，有留抵稅額資料線上查詢
    作業系統所查得之明細資料附卷可稽（見本院卷第67頁）。
　㈡關於抗告人之稅捐債務及暫行核定稅額之緣由，經本院向國
    稅局中正分局函查結果，該局於110年7月30日以財北國稅中
    正服字第1100254898號函復本院：「…說明：…二、有關暫行
    核定營利事業所得稅乙節，依經濟部商工登記公示資料，該
    公司經臺北市政府於109年10月5日府產業商字第1095485610
    0號函解散在案，惟迄未辦理決、清算申報，故先行暫核稅
    額…；四、有關暫行核定營業稅額乙節，因查無該公司處分
    存貨及固定資產之營業稅申報紀錄，無法查明是否已出清，
    本分局於110年7月7日發函至公司負責人戶籍地請其說明，
    惟公司負責人截至同年月29日止尚未回復，故僅能依該公司
    108年度資產負債表帳列存貨及固定資產金額為計算依據，
    倘該公司能提示相關資料佐證已處分存貨及固定資產並申報
    營業稅，本分局將儘速更正債權」等語（見本院卷第27至28
    頁），及同年12月22日以財北國稅中正服字第1100259768號
    函復本院：有關抗告人欠稅金額事宜，暫核營利事業所得稅
    稅額，更正為1,342,202元，另查該公司尚有存貨、非存貨
    資產，暫核營業稅稅額為2,190,906元，欠稅金額共計3,533
    ,108元等語（見本院卷第63頁）。而上開營利事業所得稅稅
    額1,342,202元，係以抗告人109年1月1日至同年10月5日決
    算期間開立發票之收入95,871,631元，乘以電腦及電腦周邊
    設備批發同業利潤標準淨利率7%，計得該決算期間所得額為
    6,711,014元（計算式：95,871,631元×7%=6,711,014元，元
    以下四捨五入，下同），再以稅率20%計算而得（計算式：6
    ,711,014元×20%=1,342,202元）；關於營業稅稅額2,190,90
    6元，則係依抗告人108年12月31日資產負債表中之存貨43,7
    61,333元與固定資產56,786元計得總價43,818,119元（計算
    式：43,761,333+56,786=43,818,119），再以稅率5%計算而
    得（計算式：43,818,119元×5%=2,190,906元），此有營利
    事業所得稅結、決、清算暫行核定計算表、資產負債表在卷
    可稽（見本院卷第65、66頁），且經本院通知抗告人於文到
    5日内就上開調查結果表示意見（見本院卷第41、71頁），
    以賦予其程序權之保障，惟抗告人未遵期具狀表示意見，堪
    認國稅局中正分局上開暫行核定之稅額，足以採信。
四、由上可知，即使以抗告人於國稅局之留抵稅額236,010元抵
    稅，抗告人仍有3,297,098元（計算式：3,533,108-236,010
    =3,297,098）之具優先權之稅款債務。惟抗告人自承目前資
    產僅有存款402,788元及約50,000餘元押金返還請求權，顯
    不足清償具有優先權之稅捐債權，則其他債權人顯無受償可
    能，即無宣告破產之實益。又縱使宣告破產，尚須由破產財
    團優先清償財團費用及財團債務，將使破產財團更形減少，
    致優先債權人即勞工及稅捐機關之債權減少分配，其他債權
    人更無受分配之可能，顯與破產制度之本旨不合，益徵無宣
    告破產之實益。至於破產財團所需管理、報酬等費用既非無
    償，則不論數額若干，在抗告人破產財團之財產顯不足清償
    具優先債權之債務時，尚須優先支付破產財團管理、報酬費
    用，均足使其他債權人無受分配之可能。從而原裁定駁回抗
    告人之聲請，核無不合。抗告意旨指摘原裁定不當，求予廢
    棄，為無理由，應予駁回。
五、據上論結，本件抗告為無理由，爰裁定如主文。
中　　華　　民　　國   111    年     1    月    18    日
                  民事第十五庭
                      審判長法  官  陳慧萍
　　　　　　　　　　　　　　法  官  沈佳宜
　　　　　　　　　　　　　　法  官  戴嘉慧
正本係照原本作成。
本裁定除以適用法規顯有錯誤為理由外，不得再抗告。如提起再
抗告，應於收受送達後10日內委任律師為代理人向本院提出再抗
告狀。並繳納再抗告費新臺幣１千元。
中　　華　　民　　國　　111 　年　　1 　　月　　18　　日
　　     
                            書記官  莊昭樹